# 关于联合体 EPC项目收入确认的问题

提问人：wx_621b25fca4cc 时间：2022-07-05 14:35:24
陈版主好，我们审计的一个企业，有一个EPC项目，被审计单位A作为联合体牵头人，与联合体成员共同确认中标了一个建工施工项目，根据与甲方的协议，A公司作为联合体牵头人，甲方与A进行结算，发票由A全额开给甲方，同时A将联合体其他方承做的部分发票开给其他方。
现在有两个问题：
1 、A公司在没有建筑施工资质的情况下能否确认收入？
2 、A公司若能确认收入，能否按照全额确认收入？

回答人：chenyiwei
参考：《中审众环研究 2020 》之“问题2-1-75（联合体牵头方的收入确认是“总额法”还是“净额法”）”。这个问题的要点并不是A公司有无建筑施工资质。